【裁判字號】    90,訴,1144
【裁判日期】    901022
【裁判案由】    毒品危害防制條例
【裁判全文】
臺灣臺南地方法院刑事判決                          九十年度訴字第一一四四號
    公  訴  人  台灣台南地方法院檢察署檢察官
    被      告  甲○○
右列被告因違反毒品危害防制條例案件，經檢察官提起公訴（九十年度毒偵字第
一五二四號)，本院判決如左：
    主  文
甲○○連續施用第一級毒品，處有期徒刑柒月。扣案之第一級毒品海洛因貳包（毛重
零點陸公克）沒收銷燬；針筒壹支沒收。
    事  實
一、甲○○前因施用第一級毒品海洛因案件，經本院以八十七年度毒聲字第一四二號
    裁定送觀察、勒戒後，認無繼續施用毒品之傾向，業經台灣台南地方法院檢察署
    檢察官於民國八十七年九月十六日以八十七年度偵字第五三八七號不起訴處分確
    定。嗣甲○○復因施用毒品案件，經依本院八十七年度毒聲字第九六四號裁定送
    觀察、勒戒後，認有繼續施用毒品之傾向，而由本院另依八十七年度毒聲字第一
    四三九號裁定令入戒治處所施以強制戒治一年，並經本院於八十九年八月十六日
    以八十九年南簡字第四六０號判處有期徒刑六月，如易科罰金，以參佰元折算一
    日在案。其經戒治期滿三月，戒治期間成績評定為合格，由本院以八十八年度毒
    聲字第一五０一號裁定停止戒治併付保護管束，嗣因甲○○於保護管束期間，因
    違反保護管束應遵守事項情節重大，經本院以八十八年度毒聲字第三二六二號裁
    定撤銷停止戒治，令入強制戒治處所施以強制戒治，並於八十九年七月十五日強
    制戒治期滿。詎甲○○仍不知悔改，明知海洛因係毒品危害防制條例所明定之第
    一級毒品，不得持有及施用，竟復基於施用第一級毒品海洛因之概括犯意，自九
    十年六月底起至同年七月十二日止，連續在台南縣永康市復興國小廁所處施用第
    一級毒品海洛因，為警於九十年七月十二日二十一時四十分許，在台南市○區○
    ○路六十二號前查獲，並扣得第一級毒品海洛因二小包（毛重０‧六公克）、注
    射針筒一支。
二、案經台南縣警察局歸仁分局報告台灣台南地方法院檢察署檢察官偵查起訴。
    理  由
一、右揭犯罪事實，業據被告甲○○於警訊及偵審中坦承不諱，且被告經警採尿送驗
    結果，呈嗎啡陽性反應，有台南縣衛生局尿液檢驗成績書、毒品初步檢驗報告單
    各一紙附卷可稽，並有海洛因二小包（毛重０‧六公克）及施用毒品之器具注射
    針筒一支扣案可資佐證，足見被告自白與事實相符，應堪採信，本件事證明確，
    被告犯行洵堪認定，應依法論科。
二、查被告前因施用第一級毒品海洛因案件，經本院以八十七年度毒聲字第一四二號
    裁定送觀察、勒戒後，認無繼續施用毒品之傾向，業經台灣台南地方法院檢察署
    檢察官於八十七年九月十六日以八十七年度偵字第五三八七號不起訴處分確定。
    嗣甲○○復因施用毒品案件，經依本院八十七年度毒聲字第九六四號裁定送觀察
    、勒戒後，認有繼續施用毒品之傾向，而由本院另依八十七年度毒聲字第一四三
    九號裁定令入戒治處所施以強制戒治一年，並經本院於八十九年八月十六日以八
    十九年南簡字第四六０號判處有期徒刑六月，如易科罰金，以參佰元折算一日在
    案。其經戒治期滿三月，戒治期間成績評定為合格，由本院以八十八年度毒聲字
    第一五０一號裁定停止戒治併付保護管束，嗣因甲○○於保護管束期間，因違反
    保護管束應遵守事項情節重大，經本院以八十八年度毒聲字第三二六二號裁定撤
    銷停止戒治，令入強制戒治處所施以強制戒治，並於八十九年七月十五日強制戒
    治期滿。有台灣高等法院被告全國前案紀錄表及不起訴處分書各一份可憑，則其
    於八十九年八月十六日經判決有期徒刑六月，如易科罰金，以參佰元折算一日，
    並於八十九年十月十七日確定後，又於九十年六月底起至同年七月十二日止連續
    施用第一級毒品海洛因，為警查獲，係二犯判決確定後再犯，應認係被告另行起
    意，與前開二犯判處之事實並無連續犯之裁判上一罪關係，是被告上開犯行，業
    已構成三犯。再查海洛因依毒品危害防制條例第二條第二項第一款規定係屬第一
    級毒品，核被告所為，係犯毒品危害防制條例第十條第一項之施用第一級毒品海
    洛因罪，被告持有第一級毒品海洛因之低度行為，為施用之高度行為所吸收，不
    另論罪。又被告先後多次施用第一級毒品之犯行，時間緊接，方法相同，觸犯構
    成要件相同之罪名，顯係基於概括之犯意為之，應依連續犯規定論以一罪，並加
    重其刑。爰審酌被告前有施用毒品前科，於三犯施用毒品，顯見其意志不堅，復
    參酌所犯施用毒品行為係戕害自己身心健康及其犯罪後態度等一切情狀，量處如
    主文所示之刑，以資懲儆。
三、扣案海洛因二包（毛重零點陸公克），係屬毒品，爰依毒品危害防制條例第十八
    條第一項前段之規定沒收銷燬之。另扣案之注射針筒一支，係被告所有，施用毒
    品所用之器具，業據被告自承在卷，爰依刑法第三十八條第一項第二款之規定沒
    收之。
據上論斷，應依刑事訴訟法第二百九十九條第一項前段、毒品危害防制條例第十條第
一項、第十八條第一項前段、刑法第十一條前段、第五十六條、第三十八條第一項第
二款，判決如主文。
本案經檢察官曾昭愷到庭執行職務。
中      華      民      國    九十      年      十      月    二十二    日
                                  臺灣臺南地方法院刑事第一庭
                                          法  官  鄭  燕  璘
右正本證明與原本無異。
如不服本判決，應於判決送達後十日內，向本院提出上訴狀。
                                          書記官  田  富  蓉
中      華      民      國    九十      年      十      月    二十五    日
附錄本案論罪科刑法條：
毒品危害防制條例第十條第一項
施用第一級毒品者，處六月以上五年以下有期徒刑。


司法院資訊處製作；財團法人民間司法改革基金會備份。
